【裁判字號】    98,交聲,1169
【裁判日期】    981026
【裁判案由】    違反道路交通管理處罰條例聲明異議
【裁判全文】
臺灣士林地方法院交通事件裁定        98年度交聲字第1169號
原處分機關  交通部公路總局臺北區監理所基隆監理站
異  議  人
即受處分人  甲○○
上列異議人即受處分人因違反道路交通管理處罰條例案件，對於
交通部公路總局臺北區監理所基隆監理站中華民國98年9 月11日
所為之處分（原處分案號：基監字第裁42-CS0000000號）聲明異
議，本院裁定如下：
    主  文
異議駁回。
    理  由
一、按汽車駕駛人，行經有燈光號誌管制之交岔路口闖紅燈者，
    處新台幣（下同）1,800 元以上5,400 元以下罰鍰，併計違
    規點數3 點，道路交通管理處罰條例第53條第1 項、第63條
    第1 項第3 款定有明文。又按汽車行駛至交岔路口，其行進
    、轉彎，應遵守燈光號誌或交通警察之指示，道路交通安全
    規則第102 條第1 項第1 款亦定有明文。
二、原處分意旨略以：本件異議人即受處分人甲○○於民國98年
    1 月3 日13時59分，騎乘車牌號碼AIM-077 號重型機車行經
    臺北縣汐止市○○路與秀峰路交岔路口時，違規闖越紅燈，
    經臺北縣政府警察局汐止分局執勤員警逕行舉發，認其違反
    道路交通管理處罰條例第53條第1 項、第63條第1 項第3 款
    之規定，並經原處分機關即交通部公路總局臺北區監理所基
    隆監理站依上開規定及違反道路交通管理事件統一裁罰標準
    及處理細則等規定，於98年9 月11日裁處受處分人罰鍰4,50
    0 元，並依同條例第63條第1 項第3 款記違規點數3 點。
三、本件異議人異議意旨略以：伊未收到本件舉發違反道路交通
    管理事件通知單（下稱舉發通知單），係自行查詢才知情，
    原處分機關雖稱有寄存送達該舉發通知單，但伊沒卻沒在門
    首看到過黏貼的郵局通知單，郵政機關便宜行政，本件行政
    處分應有瑕疵而無效，為此聲明不服等語。
四、經查：
  (一)本件異議人即受處分人甲○○於民國98年1 月3 日13時59分
    ，騎乘車牌號碼AIM-077 號重型機車行經臺北縣汐止市○○
    路與秀峰路交岔路口時，違規闖越紅燈，並經警逕行舉發闖
    紅燈之事實，有臺北縣政府警察局北縣警交字第CS 0000000
    號舉發違反道路交通管理事件通知單影本1 紙及違規採證照
    片2 張在卷可稽。
  (二)按違反道路交通管理事件統一裁罰基準及處理細則第5 條規
    定，處理違反道路交通管理事件，有關文書送達之程序，依
    行政程序法之規定。又送達於應受送達人之住居所、事務所
    或營業所為之；又於應送達處所不獲會晤應受送達人時，得
    將文書付與有辨別事理能力之同居人、受僱人或應送達處所
    之接收郵件人員；又送達不能依前2 條規定為之者，得將文
    書寄存送達地之地方自治或警察機關，若由郵務機關送達者
    ，得將之寄存於送達地之郵政機關，並作送達通知書兩份，
    一份黏貼於應受送達人住居所、事務所、營業所或其就業處
    所門首，另一份交由鄰居轉交或置於該送達處所信箱或其他
    位置，以為送達，行政程序法第72條第1 項、第73條第1項
    及第74條第1 項、第2 項分別定有明文。再按民事訴訟文書
    之寄存送達，依民事訴訟法第138 條第2 項規定，自寄存之
    日起，經10日發生效力，此因應受送達人未必能即時領取訴
    訟文書而知悉其內容，故特設此規定以保障其權益。行政程
    序法雖未如前述民事訴訟法增設第138 條第2 項規定，但基
    於保障應受送達人權益之同一理由，解釋上應認為有上開規
    定之類推適用。
  (三)異議人雖辯稱：原處分機關稱有寄存送達該舉發通知單，但
    伊沒卻沒在門首看到過黏貼之郵局送達通知書，因此行政程
    序有瑕疵而無效等語。經查，異議人甲○○之戶籍地為臺北
    縣汐止市○○路15巷5 號，此有異議人戶籍基本資料查詢結
    果附卷可稽（本院卷第20頁），臺北縣政府警察局汐止分局
    作成舉發違反道路交通管理事件通知單日期為98年2 月12日
    ，並於98年2 月12日送達於上開地址，因未獲會晤本人，亦
    無受領文書之同居人或受僱人，乃作送達通知書2 份，1 份
    黏貼於應受送達人住居所門首，1 份置於該送達處所信箱或
    其他適當位置以為送達，並寄存在汐止郵局，此有上開通知
    書、送達證書各1 份附卷足憑（本院卷第7 頁、第8 頁），
    異議人空言否認有送達人員未製作送達通知書黏貼於異議人
    住處之門首云云，尚無可採。故依照前揭規定，上開通知書
    依法自寄存之日起經10日即98年2 月23日（按98年2 月22日
    為假日，依行政程序法第88條第3 項關於期間之計算準用民
    法第122 條規定，以休息日之次日即98年2 月23日代之）發
    生合法送達效力，縱異議人並未實際領取該裁決書，亦不影
    響送達之效力。
五、綜上所述，異議人既於上述時、地騎乘車牌號碼AIM-077 號
    重型機車行經臺北縣汐止市○○路與秀峰路交岔路口時，違
    規闖越紅燈，原處分機關援引道路交通管理處罰條例第53條
    第1 項、第63條第1 項第3 款規定，並適用違反道路交通管
    理事件統一裁罰基準表規定，裁處罰鍰新臺幣4,500 元，併
    記違規點數3 點，並無不當。本件聲明異議為無理由，應予
    駁回。
六、據上論斷，應依道路交通案件處理辦法第19條，裁定如主文
    。
中    華    民    國    98    年    10    月    26    日
                              交通法庭法  官  蔡明宏
以上正本證明與原本無異。
如不服本裁定應於送達後5 日內向本院提出抗告狀。
                                      書記官  簡湘雲
中    華    民    國    98    年    10    月    26    日


司法院資訊處製作；財團法人民間司法改革基金會備份。
